【裁判字號】    99,裁,3368
【裁判日期】    991216
【裁判案由】    藥師法
【裁判全文】
最  高  行  政  法  院  裁  定
                                      99年度裁字第3368號
上  訴  人  楊岫涓
被 上訴 人  嘉義縣政府
代  表  人  張花冠
上列當事人間藥師法事件，上訴人對於中華民國99年8月31日高
雄高等行政法院99年度訴字第282號判決，提起上訴，本院裁定
如下：
    主  文
上訴駁回。
上訴審訴訟費用由上訴人負擔。
    理  由
一、按對於高等行政法院判決之上訴，非以其違背法令為理由，
    不得為之，行政訴訟法第242條定有明文。依同法第243條第
    1項規定，判決不適用法規或適用不當者，為違背法令；依
    同法第243條第2項規定，判決有該條項所列各款情形之一者
    ，為當然違背法令。又提起上訴，應以上訴狀表明上訴理由
    並應添具關於上訴理由之必要證據，復為同法第244條第1項
    第4款及第2項所明定。是當事人提起上訴，如以原判決有不
    適用法規或適用不當為理由時，其上訴狀應有具體之指摘，
    並揭示該法規之條項或其內容；如以原判決有行政訴訟法第
    243條第2項所列各款情形為理由時，其上訴狀應揭示合於該
    條款之具體事實。上訴狀或理由書如未依上述方法表明，或
    其所表明者顯與上開法條規定之違背法令情形不相合時，即
    難認為已合法表明上訴理由，其上訴自非合法。
二、緣上訴人於民國99年3月30日向嘉義縣衛生局申請於99年4月
    15日支援訴外人臺中市幸福大藥局執行藥師業務，經嘉義縣
    衛生局依藥師法第11條規定以99年4月6日嘉衛藥食字第0990
    008324號函否准上訴人之申請，上訴人不服，提起訴願，經
    嘉義縣政府訴願審議委員會以藥師法之主管機關為被上訴人
    ，被上訴人亦未將藥師登記之權限依行政程序法第15條第1
    項規定委任嘉義縣衛生局，嘉義縣衛生局自無准、否上訴人
    申請之權限，乃決定撤銷原處分，上訴人不服該訴願決定，
    提起行政訴訟，經原審法院以其欠缺權利保護必要，判決駁
    回後，提起本件上訴。
三、上訴意旨雖主張：原判決未審酌不利上訴人之事實，違反紛
    爭一次解決性原則，避重就輕，且未要求上訴人補正程序，
    違反司法院釋字第574號及第577號解釋；藥事人員不可支援
    他處工作，明顯違反工作權及平等權等語。惟核其上訴理由
    無非執其主觀歧異見解，就原審認定事實、適用法律之職權
    行使，指摘為不當，而未具體表明原判決究有如何合於不適
    用法規、適用法規不當，或行政訴訟法第243條第2項所列各
    款之情形，尚難認對原判決之如何違背法令已有具體之指摘
    。依首開規定及說明，應認其上訴為不合法。
四、依行政訴訟法第249條第1項前段、第104條、民事訴訟法第9
    5條、第78條，裁定如主文。
中    華    民    國    99    年    12    月    16    日
                    最高行政法院第六庭
                        審判長法官  藍  獻  林
                              法官  林  樹  埔
                              法官  廖  宏  明
                              法官  姜  素  娥
                              法官  林  文  舟

以  上  正  本  證  明  與  原  本  無  異
中    華    民    國    99    年    12    月    20    日
                              書記官  邱  彰  德

司法院資訊處製作；財團法人民間司法改革基金會備份。
